【裁判字號】    97,消債更,476
【裁判日期】    970729
【裁判案由】    更生事件
【裁判全文】
臺灣臺中地方法院民事裁定           97年度消債更字第476號
    聲  請  人
    即  債務人  甲○○
    代  理  人  李思樟  律師
上列聲請人聲請消費者債務清理事件，本院裁定如下：
    主    文
聲請人即債務人甲○○自中華民國97年 7月29日16時30分起開始
更生程序。
    理    由
一、按債務人不能清償債務或有不能清償之虞，且無擔保或無優
    先權之債務總額未逾新臺幣1200萬元者，於法院裁定開始清
    算程序或宣告破產前，得向法院聲請更生；又法院開始更生
    程序之裁定，應載明其年、月、日、時，並即時發生效力，
    消費者債務清理條例第 3條、第42條第1項、第45條第1項分
    別定有明文。
二、本件聲請人即債務人聲請意旨略以：因聲請人之財產及收入
    不足以清償債務，前曾依照中華民國銀行公會會員辦理消費
    金融案件無擔保債務協商機制與金融機構進行協商，惟協商
    條件為每月給付新台幣 3萬7528元，實在太高，故未達成協
    商，嗣經向最大債權安泰商業銀行股份有限公司聲請前置協
    商，惟經安泰商業銀行股份有限公司以「不符合此機制申請
    資格」為由退件，且已逾30日不開始協商，亦已符合消費者
    債務清理條例第 153條之規定，而提出本件更生之聲請。因
    聲請人每月薪資僅約 2萬元，在扣除自己生活必要費用後，
    聲請人已不能清償債務，爰請求准予裁定開始更生生活等語
    。
三、經查，聲請人即債務人非從事營業活動之人，所積欠債務未
    逾1200萬元，亦有財產收入狀況說明書、前揭在職證明書、
    財政部各類所得資料清單、中華民國銀行公會會員辦理消費
    金融案件無擔保債務協商機制協議書、還款計劃書及本件債
    權人清冊暨債權總金額表等在卷可考，且經本院訊問調查屬
    實。
四、次查，聲請人即債務人固曾依中華民國銀行公會會員辦理消
    費金融案件無擔保債務協商機制與金融機構進行協商，惟協
    商條件為每月給付新台幣 3萬7528元，實在太高，故未達成
    協商，嗣經向最大債權安泰商業銀行股份有限公司聲請前置
    協商，惟經安泰商業銀行股份有限公司以「不符合此機制申
    請資格」為由退件，且已逾30日不開始協商，亦已符合消費
    者債務清理條例第 153條之規定，而提出本件更生之聲請。
    因聲請人每月薪資僅約 2萬元，而其生活必要開支，為每月
    房租3000元、膳食費3600元、長子許宗興（高雄應用科技大
    學）生活費5000元、交通費 300元、水電瓦斯電信費1058元
    、其他必要支出933元，合計1萬3891元，亦有其提出身分證
    、戶籍謄本、前置協商退件通知函、債權人清冊、財產及收
    入狀況說明書、財團法人金融聯合徵信中心當事人綜合信用
    報告--債務人清理條例前置協商專用債權人清冊（載明曾經
    協商成立，「毀諾」）、協議書、無擔保債務還款計劃、財
    政部台灣省中區國稅財產歸屬資料清清單、財政部台灣省中
    區國稅局95年、96年度綜合所得稅各類所得資料清單、李思
    梓律師事務所函及郵件回執、勞工保險卡、存摺、房屋租賃
    契約書、薪資單、水電電信費收據、學雜費繳費單附卷可參
    ，且其所列舉之金額，衡諸現今一般生活水準，尚屬相當，
    則其收入扣除上開必要支出後，顯已不足清償前金融機構所
    要求協商款項，矧依聲請人所提出最大債權銀行安泰商業銀
    行股份有限公司聲請本院強制執行（96年度執字第 79627號
    ）之債權本金為61萬1536元，年息為 12%，則每月之利息高
    達6115元，加上列生活開支，已達其每月之薪資，而此尚不
    包括另 9家債權銀行之債權額。則本件聲請人主張其已不能
    清償債務，堪認真實。
五、末查，聲請人即債務人又無經法院裁定開始清算或宣告破產
    之情事。從而，聲請人請求依消費者債務清理條例裁定准予
    更生，揆諸前揭規定，核無不合，應予准許。
中    華    民    國    97    年    7     月    29    日
                  民事庭法  官    顏世傑
右為正本係照原本作成
本件不得抗告
本裁定已於97年7月29日16時30分公告。
中    華    民    國    97    年    7     月    29    日
                        書記官    吳美鳳


司法院資訊處製作；財團法人民間司法改革基金會備份。
